en: celery puree
de: Selleriepüree
fi: selleripyree, sellerisose
fr: purée de céleri
hr: pire od celera
it: purea di sedano
pl: przecier z selera, przecier selerowy, przeciery z selera

en: celery juice
de: Selleriesaft
es: Jugo de apio
fr: jus de céleri
hr: sok od celera
it: Succo di sedano
pl: sok z selera

en: concentrated celery juice
de: Sellerieextrakt, Konzentriertes Selleriesaft
fi: sellerimehutiiviste
fr: jus de céleri concentré, jus concentré de céleri
hr: koncentrirani sok od celera
it: succo di sedano concentrato

en: powdered concentrated celery juice
it: succo di sedano concentrato in polvere

fr: extrait de céleri
fi: selleriuute
nl: selderextract

en: celery seed
ca: llavor d'api
da: sellerifrø
de: Selleriesamen, Selleriesaat
es: semilla de apio
fi: sellerinsiemen
fr: graines de céleri
hr: sjeme celera
ig: celery seed
it: semi di sedano
ja: セロリシード
nb: sellerifrø
nl: selderij zaad, selderijzaad
nn: sellerifrø
pl: nasiona selera
ru: семечки сельдерея
sl: seme zelene
sv: sellerifrö

en: celery powder
bg: целина на прах
de: Selleriepulver
fi: sellerijauhe
fr: céleri en poudre
hr: celer u prahu
it: sedano in polvere
nl: selderpoeder

en: fennel
af: vinkel
an: fenullo
ar: شمرة شائعة
az: adi razyana
ba: фенхель, фенхель үләне
be: фенхель звычайны
bg: резене, див копър
br: lost-louarn
bs: komorač
ca: fonoll
ce: йиппар
cs: fenykl
cy: ffenigl
da: fennikel
de: Fenchel
dv: ދަވިއްގަނދު
el: μάραθο, μάραθος, φινόκιο
eo: fenkolo
es: hinojo
et: apteegitill
eu: mihilu
fa: رازیانه
fi: fenkoli, fenkolia
fr: fenouil, fenouils, fenouil commun
ga: finéal
gl: fiúncho
gu: વરિયાળી
he: שומר פשוט
hi: सौंफ
hr: komorač, koromač, komorača
ht: anis
hu: édeskömény
hy: Հոռոմ-սամիթ սովորական
id: adas
io: fenikulo
is: fenníka
it: finocchio
ja: フェンネル, ウイキョウ
jv: adas
ka: დიდი კამა
kk: Фенхель, Fenxelʹ, فەنحەل
kn: ಸೊಂಪು
ko: 회향
ku: rizyane
la: foeniculum vulgare
lt: paprastasis pankolis
lv: fenhelis
mk: морач
ml: പെരുംജീരകം
mr: बडीशेप
ms: adas, pokok adas
my: စမုန်စပါး
nb: fennikel
ne: सुप
nl: venkel
nn: fennikel
oc: fenolh
or: ପାନମଧୁରୀ
pl: fenkuł włoski, fenkuł, koper włoski, kopru włoskiego
pt: funcho
qu: inuhu
ro: fenicul
ru: Фенхель обыкновенный
sc: fenugu
sd: وڏڦ
sh: komorač
si: මාදුරු
sk: fenikel
sl: komarček
sq: maraja
sr: коморач, Komorač
su: adas
sv: fänkål
ta: பெருஞ்சீரகம்
te: సోంపు
th: ผักชีล้อม
tl: haras
tr: rezene
uk: фенхель
ur: سونف
zh: 小茴香

en: sea kale, seakale, crambe
es: col marina
fr: chou marin, chourbe, crambe maritime
hr: morski kelj
it: cavolo marino
la: crambe maritima
nl: zeekool

en: rhubarb, rhubarbs
af: rabarber
ar: راوند
az: ravənd
bg: ревен
ca: ruibarbre
cs: rebarbora, reveň lékařská
da: rabarber
de: Rhabarber
el: ραβέντι
eo: rabarbo
es: ruibarbo, ruibarbos
et: rabarber
eu: arabarba
fa: رابارب
fi: raparperi
fr: rhubarbe, rhubarbes
ga: biabhóg, rúbarb
gl: ruibarbo
hr: rabarbara
hu: rebarbara
id: rhubarb
it: rabarbaro
kn: ರೂಬಾರ್ಬ್
ko: 루바브
la: rheum, rheum rhabarbarum
lt: rabarbaras
lv: rabarber
ml: റുബാർബ്
ms: rubarb, روبارب‎‎, rawand, راوند‎‎
mt: rabarbru
nb: rabarbra
nl: rabarber
nn: rabarbra
nv: jiłtʼoʼí
pl: rabarbar
pt: ruibarbo
ro: revent
ru: ревень
se: rabárber
sl: rabarbara
sr: рабарбара, rabarbara
sv: rabarber
tr: ravent
wa: rubåbe
zh: 大黄

en: rhubarb juice
cs: rebarborová štáva
da: rabarberjuice
de: Rhabarbersaft
fi: raparperimehu
fr: jus de rhubarbe
hr: sok od rabarbare
it: succo di rabarbaro
nl: rabarbersap

en: shoot vegetable
it: germoglio vegetale
lv: šauj dārzeņus
nl: scheutgroente

en: chicory
bg: цикория
da: cikorie
de: Chicoree, Zichorie, Zichorien
es: Achicoria
fi: sikuri
fr: Chicorée
he: עולש
hr: cikorije
it: Cicoria
ja: チコリー
lv: cigoriņi
nl: chicorij
pl: cykoria, cykorii
pt: chicória
sv: cikoria

en: chicory root
da: cikorierod
de: Chikoreewurzel, Zichorienwurzel
fr: racine de chicorée
hr: cikorija korijen, korijen cikorije
it: radice di cicoria
nl: cichoreiwortel
pl: korzeń cykorii, korzenia cykorii
sv: cikoriarot

en: chicory fibre, chicory root fiber
bg: фибри от цикория
cs: vláknina z kořene čekanky, čekanková vláknina
da: cikoriefibre
de: Zichorienfäser, Zichorienwurzelfaser, Zichorienwurzelfasern, Ballaststoff aus Zichorienwurzel
es: fibra de la raíz de achicoria, fibra de achicoria
fi: sikurikuitu, sikurijuurikuitu
fr: fibre de chicorée, fibres de chicorée, fibre de racine de chicorée, fibres de racine de chicorée, fibres de racines de chicorée
hr: vlakna iz korijena cikorije
it: Fibre di cicoria, fibra di radice di cicoria
lv: cigoriņu šķiedra
nl: chichoreivezel, chichoreiwortelvezel
pl: błonnik z cykorii, błonnik z korzenia cykorii, włókna z korzenia cykorii
sk: vláknina z koreňa čakanky
sv: cikoriarotfiber, fiber från cikoriarot, cikoriafiber

en: fiber from chicory root-oligofructose
hr: vlakna iz korijena cikorije-oligofruktoza

fr: chicorée soluble
es: achicoria en polvo
nl: oploscichorei, poeder met witlof, cichorei
pt: chicória solúvel

en: chicory extract, extract of chicory
bg: екстракт от цикория
de: Zichorien-Extrakt
es: extracto de achicoria
fi: sikuriuute
fr: extrait de chicorée, extraits de chicorée
hr: ekstrakt cikorije
it: estratto di cicoria, Estratti di cicoria
nl: cichorei-extract, chicorei extract
pl: ekstrakt z cykorii
pt: extrato de chicória, extracto de chicória

en: belgian endive
cs: čekanka
da: julesalat
de: Chicorée
es: endivia Belga
fi: salaattisikuri
fr: endive, endives
hr: belgijska endivija
hu: cikória
it: Cicoria Belga
la: Cichorium intybus var. foliosum
nl: witlof

en: arrowhead
la: Sagittaria
zh: 慈姑